臺灣彰化地方法院刑事判決　　　　　　　 100年度訴字第20號
公　訴　人　臺灣彰化地方法院檢察署檢察官
被　　　告　石繼民
上列被告因違反毒品危害防制條例案件，經檢察官提起公訴（99
年度毒偵字第2159號），被告於準備程序進行中就被訴事實為有
罪之陳述，本院合議庭裁定改由受命法官獨任以簡式審判程序審
理，判決如下：
    主    文
石繼民施用第一級毒品，累犯，處有期徒刑陸月，如易科罰金，
以新臺幣壹仟元折算壹日；扣案之海洛因壹包（驗餘淨重為零點
肆肆柒肆公克）沒收銷燬之。又施用第二級毒品，累犯，處有期
徒刑參月，如易科罰金，以新臺幣壹仟元折算壹日。應執行有期
徒刑柒月，如易科罰金，以新臺幣壹仟元折算壹日；扣案之海洛
因壹包（驗餘淨重為零點肆肆柒肆公克）沒收銷燬之。
    事    實
一、石繼民前因施用毒品案件，經臺灣高雄地方法院裁定令入勒
    戒處所施以觀察、勒戒後，因無繼續施用毒品之傾向，於民
    國96年2月2日執行完畢釋放，並由臺灣高雄地方法院檢察署
    檢察官以該署96年度毒偵字第12號為不起訴處分確定。其於
    觀察：勒戒執行完畢釋放後5年內，復因施用毒品案件，經
    本院以97年度訴字第1821號判處有期徒刑7月確定；再因施
    用毒品案件，經本院以97年度訴字第2899號判決判處有期徒
    刑7月、7月，並定應執行刑有期徒刑11月；上開3罪，復經
    本院以98年度聲字第109號裁定定應執行刑有期徒刑1年5月
    確定，嗣入監服刑，甫於98年12月31日假釋出監，假釋期間
    並付保護管束，迄99年1月29日保護管束期間未經撤銷而視
    為執行完畢。詎仍不知悔改，復基於施用第一級毒品海洛因
    之犯意，於99年11月3日下午3時30分許，在其位於彰化縣田
    中鎮○○里○○路○段417號居所內，以將海洛因置入針筒內
    摻水稀釋後注射血管之方式，施用第一級毒品海洛因1次；
    另基於施用第二級毒品甲基安非他命之犯意，於同日下午4
    時許，在上開居所內，以將第二級毒品甲基安非他命置於玻
    璃球管內以火燒烤之方式，施用第二級毒品甲基安非他命1
    次。嗣於99年11月4日凌晨0時20分許，其騎乘車牌號碼XYH
    —485號重型機車行經彰化縣田中鎮○○路與中南路之交岔
    路口時，因行跡可疑，經警攔停，其於偵查犯罪職權之機關
    或個人尚未發覺其涉有上開犯罪前，主動向員警坦認前開施
    用甲基安非他命及海洛因等犯行而自首，並接受裁判，並取
    出其身上所有第一級毒品海洛因1包（淨重0.4480公克，驗
    餘淨重0.4474公克）供警查扣，並同意員警採集其尿液送驗
    ，結果呈安非他命、甲基安非他命、可待因及嗎啡陽性反應
    ，而查悉上情。
二、案經彰化縣警察局田中分局報告臺灣彰化地方法院檢察署檢
    察官偵查起訴。
    理    由
一、本件被告石繼民所涉為死刑、無期徒刑、最輕本刑為3年以
    上有期徒刑或高等法院管轄第一審案件以外之罪，並於本院
    行準備程序時就被訴事實為有罪之陳述，本院合議庭依刑事
    訴訟法第273條之1第1項規定，裁定改由受命法官獨任行簡
    式審判程序，先予敘明。
二、上開犯罪事實，業據被告石繼民於警詢、偵訊、本院準備程
    序及審理時均坦承不諱，且被告為警採集尿液送驗結果，確
    呈安非他命、甲基安非他命、可待因及嗎啡陽性反應，此有
    彰化縣警察局田中分局自願受搜索同意書、應受尿液採驗人
    尿液檢體採集送驗紀錄表及詮昕科技股份有限公司於99年11
    月18日出具之濫用藥物尿液檢驗報告各1紙附卷可稽。又扣
    案之白色粉末1包經送鑑驗結果，檢驗出海洛因成分，此有
    行政院衛生署草屯療養院99年11月16日草療鑑字第09911000
    69號鑑定書1份附卷可證。此外，復有與本案有關之第一級
    毒品海洛因1包（淨重0.4480公克，驗餘淨重0.4474公克）
    扣案可資佐證及照片2張在卷可稽，足認被告自白核與事實
    相符，堪以採信。本件事證明確，被告上開犯行洵堪認定，
    應依法論科。
三、按犯毒品危害防制條例第10條施用第一、二級毒品之罪者，
    檢察官應先聲請法院裁定將被告令送勒戒處所觀察、勒戒，
    經觀察、勒戒後，認無繼續施用毒品傾向者，應即釋放，並
    為不起訴之處分或不付審理之裁定；認有繼續施用毒品傾向
    者，應由檢察官聲請法院裁定令入戒治處所施以強制戒治，
    且經觀察、勒戒或強制戒治執行完畢釋放後，5年內再犯第
    10條之罪，檢察官應依一般刑事訴訟程式予以起訴論罪科刑
    ，此觀諸毒品危害防制條例第20條第1項、第2項、第23條第
    2項前段規定自明。經查，被告前因施用毒品案件，經臺灣
    高雄地方法院裁定令入勒戒處所施以觀察、勒戒後，因無繼
    續施用毒品之傾向，於96年2月2日執行完畢釋放，並由臺灣
    高雄地方法院檢察署檢察官以該署96年度毒偵字第12號為不
    起訴處分確定等情，此有臺灣高等法院被告前案紀錄表及臺
    灣彰化地方法院檢察署刑案資料查註紀錄表各1份在卷足憑
    ，其於強制戒治執行完畢釋放後5年內，再犯本件施用毒品
    案件，依前述規定自應予以起訴論罪科刑。
四、核被告所為，係犯毒品危害防制條例第10條第1項、第2項之
    施用第一級、第二級毒品罪。被告持有第一、二級毒品進而
    施用，其持有第一、二級毒品之低度行為，應各為其施用第
    一、二級毒品之高度行為吸收，不另論罪。被告所犯施用第
    一級毒品海洛因及施用第二級毒品甲基安非他命之犯行，犯
    意各別，行為互殊，應予分論併罰。又被告有上開犯罪事實
    欄所載之前科紀錄，有臺灣高等法院被告前案紀錄表1份在
    卷為憑，其於有期徒刑執行完畢後，5年內故意再犯本件有
    期徒刑以上之罪，均為累犯，均應依刑法第47條第1項之規
    定加重其刑。再被告就施用海洛因及甲基安非他命等犯行，
    均於偵查犯罪職權之機關或個人尚未發覺前，主動向員警坦
    認有前開犯行而自首，且表示願意接受裁判等情，已據被告
    供述在卷，並有被告之警詢筆錄在卷可考，爰依刑法第62條
    前段之規定，減輕其刑（依法先加後減）。爰審酌被告前因
    施用毒品案件，分別經送觀察勒戒及發監執行其刑期後，仍
    未能促其自惕，本次再因施用毒品被查獲，顯然欠缺戒除毒
    癮之決心，並未能善體國家設置觀察、勒戒機構，協助毒品
    施用者戒除毒癮之良法美意，顯屬可議，惟衡其犯行對他人
    權益之侵害仍屬有限，並於犯後坦承犯行，非無悔意，暨考
    量其犯罪動機、目的、手段及其智識程度、生活狀況等一切
    情狀，分別量處如主文所示之刑及諭知易科罰金之折算標準
    ，並定其應執行之刑，暨均諭知易科罰金之折算標準，以示
    懲儆。另扣案之第一級毒品海洛因1包（淨重0.4480公克，
    驗餘淨重0.4474公克），經鑑定結果，認含海洛因成分，有
    上開行政院衛生署草屯療養院鑑定書1紙在卷可查，是上開
    扣案物品屬查獲之第一級毒品，應依毒品危害防制條例第18
    條第1項前段規定，不問屬於犯人與否，沒收銷燬之。
據上論斷，應依刑事訴訟法第273條之1第1項、第299條第1項前
段，毒品危害防制條例第10條第1項、第2項、第18條第1項前段
，刑法第11條、第47條第1項、第62條前段、第41條第1項、第8
項、第51條第5款，判決如主文。
本案經檢察官趙冠瑋到庭執行職務。
中    華    民    國   100    年    2     月    10    日
                          刑事第二庭  法  官  郭玄義
以上正本證明與原本無異。
如不服本判決應於收受判決後10日內向本院提出上訴書狀，並應
敘述具體理由；其未敘述上訴理由者，應於上訴期間屆滿後20日
內向本院補提理由書（均須按他造當事人之人數附繕本）「切勿
逕送上級法院」。
中    華    民    國   100    年    2     月    10    日
                                      書記官  魏嘉信
附錄：論罪科刑法條：
毒品危害防制條例第十條：
施用第一級毒品者，處六月以上五年以下有期徒刑。
施用第二級毒品者，處三年以以下有期徒刑。